da: Køretøjslaktype: Malersæt; Spraymaling; Touch-up-maling; Andet
sv: Typ av fordonslack: Färgsats; Sprayfärg; Bättringsfärg; Övrigt
zh-CN: 车辆油漆类型: 油漆套件; 喷漆; 补漆; 其他
sk-SK: Typ laku vozidla: Sada na lakovanie; Farba v spreji; Opravný náter; Iné
zh-TW: 汽機車用漆類型: 油漆套件; 噴漆; 補漆; 其他
en: Vehicle paint type: Paint kit; Spray paint; Touch-up paint; Other
pl: Typ lakieru pojazdu: Zestaw malarski; Farba natryskowa; Farba do retuszu; Inne
pt-PT: Tinta para veículos: Kit de pintura; Tinta em spray; Tinta de retoque; Outro
ko: 차량용 페인트 유형: 페인트 키트; 스프레이 페인트; 터치업 페인트; 기타
es: Tipo de pintura de vehículos: Kit de pintura; Pintura en aerosol; Pintura de retoque; Otros
ja: 車両塗装の種類: 塗装セット; スプレー塗装; タッチアップ塗装; その他
th: ประเภทสีรถยนต์: ชุดแต้มสี; สีสเปรย์; สีทัชอัพ; อื่นๆ
sl-SI: Vrsta barve vozila: Komplet za barvanje; Barva v spreju; Barva za popravke; Drugo
ro-RO: Tip de vopsea pentru vehicule: Kit de vopsit; Vopsea spray; Vopsea de retuș; Altele
hr-HR: Vrsta boje za vozilo: Komplet za bojenje; Boja u spreju; Boja za retuširanje; Ostalo
vi: Loại sơn xe: Bộ sơn; Sơn phun; Sơn cảm ứng; Khác
de: Art des Fahrzeuglacks: Malset; Sprühfarbe; Ausbesserungsfarbe; Sonstiges
nl: Type voertuiglak: Verfset; Spuitverf; Bijwerkverf; Andere
tr: Araç boya türü: Boya kiti; Sprey boya; Rötuş boya; Diğer
pt-BR: Tipo de pintura do veículo: Kit de pintura; Pintura em spray; Tinta de retoque; Outro
el: Τύπος βαφής οχήματος: Σετ βαφής; Βαφή με σπρέι; Touch-up χρώμα; Άλλο
fi: Ajoneuvon maalityyppi: Maalisarja; Spraymaali; Tasoitusmaali; Muu
bg-BG: Тип боя за автомобил: Комплект за боядисване; Спрей боя; Боя за ретуширане; Други
hu: Járműfényezés típusa: Festékkészlet; Szórófesték; Javítófesték; Egyéb
fr: Type de peinture du véhicule: Kit de peinture; Peinture en aérosol; Peinture de retouche; Autre
lt-LT: Transporto priemonės dažų tipas: Dažų rinkinys; Purškiami dažai; Dažų korektoriai; Kita
it: Tipo di verniciatura del veicolo: Kit di verniciatura; Vernice spray; Vernice per ritocchi; Altro
ru: Тип краски для транспортных средств: Комплект для покраски; Аэрозольная краска; Краска для подкраски; Другой
cs: Typ laku vozidla: Malířská sada; Barva ve spreji; Retušovací barva; Jiné
nb: Lakktype for kjøretøy: Malingssett; Spraymaling; Etterbehandlingsmaling; Annet